臺灣新竹地方法院刑事裁定
111年度聲字第900號
聲明異議人
即受 刑 人  董百坤



上列聲明異議人即受刑人因違反槍砲彈藥刀械管制條例案件，對
於臺灣新竹地方檢察署檢察官之執行指揮（臺灣新北地方檢察署
111年度執助字第2194號），聲明異議，本院裁定如下：
    主  文
聲明異議駁回。
    理  由
一、聲明異議意旨略以：聲明異議人即受刑人董百坤（下稱受刑
    人）因違反槍砲彈藥刀械管制條例，經本院以110年度訴字
    第436號判決判處有期徒刑5年4月，併科罰金新臺幣（下同
    ）12萬元，並於民國111年8月9日入監執行，嗣受刑人主張
    其為上揭犯行後有到案自首與自白，且於審理中已坦承所有
    犯行，請求從輕量刑，給予一次改過自新之機會等語，爰依
    刑事訴訟法第484條聲明異議等語。
二、按受刑人或其法定代理人或配偶以檢察官執行之指揮為不當
    者，得向諭知該裁判之法院聲明異議，刑事訴訟法第484條
    定有明文。所謂「檢察官執行之指揮不當」，係指檢察官有
    積極執行指揮之違法及其執行方法有不當等情形而言，即受
    刑人聲明異議之客體，應以檢察官執行之指揮為限。倘受刑
    人並非針對檢察官執行之指揮認有不當，其所為聲明異議於
    程序上已難謂適法，法院自應以裁定駁回其異議（最高法院
    102年度台抗字第404號裁定意旨參照）。易言之，受刑人聲
    明異議之客體，應以檢察官執行之指揮為限，倘受刑人並非
    針對檢察官之執行指揮認有不當，而係對法院所為之判決或
    裁定不服者，則應循上訴或抗告之程序尋求救濟。若判決業
    經確定，則應另行依再審或非常上訴之程序加以救濟，非得
    以聲明異議方式為之。又刑罰之執行，除法院之確定判決或
    定執行刑之確定裁定有違法情事，經非常上訴或再審程序，
    加以撤銷或變更者外，檢察官應依指揮書附具之確定裁判書
    指揮刑罰之執行，於法院之確定裁判變更前，檢察官據以執
    行，其執行之指揮即難認有違法或不當（最高法院107年度
    台抗字第1230號裁定意旨參照）。
三、經查：
  ㈠受刑人前因違反槍砲彈藥刀械管制條例案件，經本院110年度
    訴字第436號判決判處有期徒刑5年4月，併科罰金12萬元，
    並於111年6月9日確定，上開案件現由臺灣新竹地方檢察署
    檢察官囑託臺灣新北地方檢察署以111年度執助字第2194號
    代為執行在案等情，有上揭案號判決書及臺灣高等法院被告
    前案紀錄表各1份在卷可稽。
  ㈡揆諸前揭說明，前開判決既已確定，則執行檢察官據以為指
    揮執行，自無指揮違法或其執行方法不當可言，本院於聲明
    異議程序中亦無重新審酌或裁定之餘地。是受刑人聲明異議
    意旨所稱請求從輕量刑，給予改過自新機會部分，實非對於
    檢察官之執行或其方法有何異議指摘，而係就上述本院判決
    所定應執行刑之刑度，循聲明異議程序再事爭執，然此與刑
    事訴訟法第484條所定聲明異議要件不符，顯非屬法定得以
    執為聲明異議之範圍，本院無從對此予以審酌。
  ㈢綜上所述，受刑人上述聲明異議事由，於法未合，本件聲明
    異議為無理由，應予駁回。
四、據上論斷，依刑事訴訟法第486條，裁定如主文。
中　　華　　民　　國　　111 　年　　10　　月　　13　　日
                  刑事第八庭　法　官　  崔恩寧
以上正本證明與原本無異。
如不服本裁定，應於裁定送達後5日內向本院提出抗告狀。
中　　華　　民　　國　　111 　年　　10　　月　　13　　日
                              書記官    莊琬婷